【裁判字號】    89,訴,2173
【裁判日期】    900221
【裁判案由】    妨害公務
【裁判全文】
臺灣板橋地方法院刑事判決                        八十九年度訴字第二一七三號
    公  訴  人  臺灣板橋地方法院檢察署檢察官
    被      告  甲○○
右列被告因妨害公務等案件，經檢察官聲請以簡易判決處刑（八十九年度偵字第一五
三七九號），本院認應適用通常程序判決如左：
    主  文
甲○○攜帶兇器竊盜，累犯，處有期徒刑肆月，如易科罰金，以百元折算壹日。
    事  實
一、甲○○現從事擺攤販賣蝦子之工作，其曾於民國八十四年間因賭博案件，經本院
    判處有期徒刑五月，併科罰金二萬元確定，於八十五年三月十八日執行完畢。仍
    不知悔改，於八十九年八月十日下午二時三十分許，在臺北縣新莊市公所（下稱
    市公所）設置位於同市○○路、中平路口之「新泰三角公園」旁販賣蝦子時，因
    天氣炎熱，恐蝦子缺水死亡，竟意圖為自己不法之所有，攜帶客觀上具有危險性
    而足供兇器使用之螺絲起子一支，先以該螺絲起子將上開公園內裝設之水龍頭上
    之鎖頭栓撬開予以毀損（毀損部分，不另為不受理之諭知，詳如理由欄三），再
    打開水龍頭以水管接水之方式，竊取二桶自來水供所擺設之攤位使用，嗣得手後
    旋為負責上開公園水電維修工作之市公所職員乙○○發覺報警，經警當場查獲甲
    ○○，並扣得非其所有之螺絲起子一支。
二、案經乙○○訴由臺北縣警察局新莊分局報請臺灣板橋地方法院檢察署檢察官偵查
    後聲請以簡易判決處刑，再改依通常程序審判之。
    理  由
一、右揭事實，迭據被告甲○○於警訊及偵審中坦承不諱，核與告訴人乙○○於警訊
    及本院調查中指訴之情節相符，並有現場照片四幀、毀損之鎖頭栓照片乙幀附卷
    可稽。又被告攜帶用以竊取自來水之螺絲起子一支，雖未扣案，但被告於九十年
    一月十五日當庭提出同型之螺絲起子一支供本院勘驗，認其長約十八公分，金屬
    材質部分長約九．八公分，尖硬銳利，足以持之傷害人之身體或性命，客觀上自
    可作為兇器使用，此復有該螺絲起子照片乙幀在卷可憑。罪證明確，被告犯行洵
    堪認定。
二、查被告攜帶客觀上具有危險性而足供兇器使用之螺絲起子竊取市公所自來水二桶
    得手之行為，核係觸犯刑法第三百二十一條第一項第三款之攜帶兇器竊盜罪，公
    訴人認其所為係犯同法第三百二十條第一項之竊盜罪，容有未洽，惟在不妨害事
    實同一性之範圍內，爰變更公訴人所指應適用之法條。次查：被告曾於八十四年
    間因賭博案件，經本院判處有期徒刑五月，併科罰金二萬元確定，於八十五年三
    月十八日執行完畢，此有臺灣高等法院檢察署刑案紀錄簡覆表在卷可徵，其受有
    期徒刑之執行完畢後，五年以內再犯有期徒刑以上之本罪，為累犯，應依刑法第
    四十七條規定加重其刑。末查：被告持客觀上可作為兇器使用之螺絲起子竊取自
    來水，行為固無足取，然其因天氣炎熱，恐擺攤販賣之蝦子缺水死亡，始犯本件
    罪行，而竊取之自來水僅二桶，價值甚徵，且於犯罪後又賠償市公所所受損害，
    此有被告提出之繳款書乙紙在卷可徵，觀其犯罪情節尚輕微，因一時失慮致肇犯
    行，而所犯本罪法定本刑為六月以上五年以下有期徒刑，與其犯罪情節相較，實
    屬情輕法重，揆其前開犯罪情狀客觀上足以引起一般人之同情，顯有資堪憫恕之
    處，本院認即令處以法定最低刑度猶嫌過重，爰依刑法第五十九條規定酌減其刑
    至二分之一，並依刑法第七十一條第一項規定先加後減。爰審酌被告之品行、智
    識程度、因天氣炎熱，恐所販賣之蝦子缺水死亡而犯本罪之動機、竊盜之手段、
    目的、所竊自來水之價值，以及犯罪後坦承犯行尚具悔意等一切情狀，量處如主
    文所示之刑，以資懲儆，並諭知易科罰之之折算標準。至扣案之螺絲起子一支，
    經本院提示被告及告訴人乙○○辨認，均供稱並非被告所有供行竊自來水者，及
    被告所有供犯本罪所用之螺絲起子一支，並未扣案，且被告供稱現不知在何處，
    應已滅失，自均無從於本案中諭知沒收，併此敘明。
三、公訴意旨略以：被告於右揭時、地持螺絲起子毀損上開公園內裝設由市公所公務
    員職務上掌管之水龍頭上之鎖匙（即本院認定之鎖頭栓）之行為，另犯刑法第一
    百三十八條之損壞公務員職務上掌管之物品罪嫌云云。惟按告訴乃論之罪，告訴
    人於第一審辯論終結前得撤回其告訴；又告訴乃論之罪，其告訴經撤回者，應諭
    知不受理之判決，刑事訴訟法第二百三十八條第一項、第三百零三條第三款分別
    定有明文；次按刑法第一百三十八條所謂公務員職務上掌管之物品，係指該物品
    因公務員本於職務上之關係而掌管者而言，若與其職務無關，僅供日常使用之物
    品，縱予損壞，亦難繩以該條之罪，最高法院七十三年台上字第四五五七號、第
    五九號判決意旨參照。茲查：上開市公所設置之「新泰三角公園」，乃該政府機
    關美化市容，提供民眾休閒娛樂之設施之一，與該公所公務之執行顯無相關，則
    公園內裝設之水龍頭上之鎖頭栓，即非屬公務員本於職務上關係所掌管之物品，
    被告予以損壞，只應構成刑法第三百五十四條之一般毀損罪，公訴人認被告此部
    分行為係犯同法第一百三十八條之損壞公務員職務上掌管之物品罪，尚有未洽。
    從而，本件被告被訴之前開部分案件，既係犯一般毀損罪，依同法第三百五十七
    條規定，須告訴乃論。茲據告訴人乙○○以言詞撤回告訴，此有本院九十年二月
    七日訊問筆錄可稽，揆諸前揭說明，本應就此諭知不受理，然公訴人認此與前揭
    論罪科刑部分有牽連犯裁判上一罪之關係，爰不另為不受理之諭知，併予敘明。
據上論斷，應依刑事訴訟法第四百五十二條、第三百條、第二百九十九條第一項前段
，刑法第三百二十一條第一項第三款、第四十七條、第五十九條、第四十一條第一項
前段，罰金罰鍰提高標準條例第二條，判決如主文。
本案經檢察官黃明絹到庭執行職務。
中      華      民      國       九十       年     二     月   二十一   日
                                      臺灣板橋地方法院刑事第三庭
                                          法  官  趙  義  德
右正本證明與原本無異。
如不服本判決應於送達後十日內向本院提出上訴狀。
                                          書記官  張  慧  玲
中      華      民      國       九十       年     二     月   二十七   日
附錄本案論罪科刑法條全文：
刑法第三百二十一條
犯竊盜罪而有左列情形之一者，處六月以上五年以下有期徒刑：
一、於夜間侵入住宅或有人居住之建築物、船艦或隱匿其內而犯之者。
二、毀越門扇、牆垣或其他安全設備而犯之者。
三、攜帶兇器而犯之者。
四、結夥三人以上而犯之者。
五、乘火災、水災或其他災害之際而犯之者。
六、在車站或埠頭而犯之者。
前項之未遂犯罰之。


司法院資訊處製作；財團法人民間司法改革基金會備份。
